臺灣臺北地方法院刑事判決
111年度交簡上字第38號
上  訴  人  臺灣臺北地方檢察署檢察官
被      告  許志輝



上列上訴人因被告公共危險案件，不服本院111年度交簡字第198
號中華民國111年2月25日第一審簡易判決（聲請簡易判決處刑案
號：111年度偵緝字第319號），提起上訴，本院管轄之第二審合
議庭判決如下：
    主  文
原判決撤銷。
許志輝血液中酒精濃度達百分之零點零五以上而駕駛動力交通工
具，處有期徒刑參月，如易科罰金，以新臺幣壹仟元折算壹日。
    事  實
一、許志輝於民國110年3月11日下午3、4時許，在臺北市文山區
    興隆路友人家中飲酒，休息至下午6時許，吐氣所含酒精濃
    度已超過每公升0.25毫克，仍駕駛車牌號碼000-0000號普通
    重型機車返家，惟行經新北市○○區○○路0段000000號燈桿前
    ，因酒後影響操控自摔倒地。經警員據報到場處理，將許志
    輝送往臺北市立萬芳醫院救治，抽血測得其血液所含酒精濃
    度值為220mg/dl即百分之0.22。
二、案經新北市政府警察局新店分局報告臺灣臺北地方檢察署檢
    察官偵查後聲請簡易判決處刑。
    理  由
一、按被告以外之人（包括證人、鑑定人、告訴人、被害人及共
    同被告等）於審判外之陳述雖不符刑事訴訟法第159條之1至
    之4等4條之規定，而經當事人於審判程序同意作為證據，法
    院審酌該言詞陳述或書面陳述作成時之情況，認為適當者，
    得為證據，刑事訴訟法第159條之5第1項定有明文。經查，
    本判決下列所引用被告以外之人於審判外之陳述及本判決後
    述所引用文書形式之供述證據，其性質雖屬傳聞證據，且當
    事人均已知上述證據乃傳聞證據，於本院審理時均同意作為
    證據（見本院交簡上字卷第61頁）。本院審酌上開證據資料
    作成時之情況，尚無違法不當及證明力明顯過低之瑕疵，而
    認為以之作為證據應屬適當，揆諸前揭規定，應認均有證據
    能力。　　
二、上揭犯罪事實，業據被告許志輝於偵訊時及本院審理中均坦
    承不諱（見偵緝卷第15至16頁，本院交簡上字卷第60至61、
    92、95頁），並有臺北市立萬芳醫院生化組檢驗單、新北市
    政府警察局舉發違反道路交通管理事件通知單、道路交通事
    故現場圖、道路交通現場事故表(一)(二)各1份、現場及監
    視器畫面翻拍照片共18張在卷可稽（見偵卷第15、19、25至
    29、31至47頁），是被告上開任意性自白與事實相符，應可
    採信。本件事證明確，被告犯行堪以認定，應予依法論科。
三、新舊法比較：
　　按行為後法律有變更者，適用行為時之法律；但行為後之法
    律有利於行為人者，適用最有利於行為人之法律，刑法第2
    條第1項定有明文。查被告行為後，刑法第185條之3第1項規
    定業於111年1月28日修正公布、同年月30日生效施行，修正
    前該規定之法定刑為「處2年以下有期徒刑，得併科20萬元
    以下罰金」，修正後則規定為「處3年以下有期徒刑，得併
    科30萬元以下罰金」，修正後之規定提高原有期徒刑及罰金
    刑之法定最高刑度，故經比較新舊法結果，修正後之規定並
    未較有利於被告，本件仍應適用被告行為時即修正前刑法第
    185條之3第1項第1款規定。　　　
四、論罪科刑與撤銷原審判決之理由：
(一)核被告所為，係犯修正前刑法第185條之3第1項第1款之血液
    中酒精濃度達百分之零點零五以上而駕駛動力交通工具罪。
(二)原審以被告之犯罪事證明確，予以論罪科刑，固非無見。惟
    查：
  1.被告犯行應適用修正前刑法第185條之3第1項第1款規定，原
    審誤適用修正後刑法第185條之3第1項第1款規定，容有未當
    。檢察官上訴意旨稱原審判決適用法規有誤，為有理由。
  2.被告係於110年3月11日晚間8時37分許，在臺北市立萬芳醫
    院抽血檢驗，測得其血液酒精濃度達220mg/dl，即血液中酒
    精濃度達百分之0.22（見偵卷第15頁），是被告係犯修正前
    刑法第185條之3第1項第1款後段之血液中酒精濃度達百分之
    零點零五以上而駕駛動力交通工具罪。然原審認定被告係犯
    吐氣所含酒精濃度達每公升0.25毫克以上而駕駛動力交通工
    具罪，尚有未洽。
  3.綜上，原判決既有上揭可議之處，即屬無可維持，應由本院
    予以撤銷改判。
(三)爰審酌被告明知酒精成分對人之意識、控制能力具有不良影
    響，超量飲酒後會導致對週遭事務之辨識及反應能力較平常
    狀況薄弱，竟仍不知謹慎，復於飲酒後血液中酒精濃度已達
    百分之0.22以上之酒醉情況下，猶駕駛普通重型機車行駛於
    公眾往來之道路且自摔倒地，漠視公眾生命財產安全，自應
    受一定程度之刑事非難。兼衡被告犯後態度（坦承犯行）、
    生活狀況、智識程度、家庭經濟狀況（見本院簡上字卷第96
    頁）等一切情狀，量處如主文第二項所示之刑，並諭知如易
    科罰金之折算標準。　　
據上論斷，應依刑事訴訟法455條之1第1項、第3項、第369條第1
項前段、第364條、第299條第1項前段，判決如主文。
本件由檢察官鍾曉亞聲請簡易判決處刑、提起上訴，經檢察官郭
昭吟到庭執行職務。
中　　華　　民　　國　　111 　年　　12　　月　　1 　　日
　　　　　　　刑事第二十三庭  審判長法  官  馮昌偉 

                                    法  官  程欣儀

                                    法  官  陳乃翊 
上正本證明與原本無異。
不得上訴。
                                    書記官　陳韶穎
中　　華　　民　　國　　111 　年　　12　　月　　1 　　日